臺灣新竹地方法院刑事判決　　　　　　　　　　　　　九十三年度訴緝字第一三號
　　公　訴　人　臺灣新竹地方法院檢察署檢察官
　　被　　　告　乙○○
右列被告因違反毒品危害防制條例案件，經檢察官提起公訴（九十一年度毒偵字第一
０九二號）及臺灣板橋地方法院檢察署檢察官移
五三三號），經本院合議庭裁定以簡式審判程序審理，並判決如左：
    主  文
乙○○連續施用第一級毒品，處有期徒刑玖月。又連續施用第二級毒品，處有期徒刑
伍月。應執行有期徒刑壹年。
    事  實
一、乙○○前因施用毒品案件，經依臺灣板橋地方法院以八十七年度毒聲字第一五七
    三號刑事裁定送戒治處所施以強制戒治，嗣因戒治期滿三月其成效經評定為合格
    ，由臺灣板橋地方法院檢察署檢察官聲請該院以八十八年度毒聲字第二九五號裁
定停止戒治出所並付保護管束，詎其於保護管束期間內因違反保護管束應遵守事
    項情節重大，旋由該院檢察署檢察官再聲請該院以八十八年度毒聲字第四四八七
    號裁定撤銷停止戒治令入戒治處所施以強制戒治，末於民國九十年九月十六日執
    行戒治期滿，而由該院檢察署檢察官於九十年十一月四日以九十年度戒毒偵字第
    六五九號為不起訴處分確定。
二、惟乙○○不知悔悟，復基於施用第一級毒品之概括犯意，連續於九十一年八月二
    十八日中午十二時許及九十一年十二月三日下午三時十五分許回溯前二十六小時
    內之某時，分別在新竹縣新豐鄉○○路○段一五五之十六號二０三號房租屋處與
    不詳地點，以將第一級毒品海洛因放入礦泉水中再使用針筒注射之方式，各施用
    第一級毒品海洛因乙次；另又基於施用第二級毒品之概括犯意，連續於九十一年
    八月二十八日中午十二時許及九十一年十二月一日晚上十時許，亦分別在新竹縣
    新豐鄉○○路○段一五五之十六號二０三號房租屋處與台北市某不詳地點，利用
    將第二級毒品安非他命置於玻璃球內再點火燃燒使之產生煙霧吸食之方式，各施
    用第二級毒品安非他命乙次。嗣乙○○先於九十一年八月二十八日下午三時許，
    經警在新竹縣新豐鄉○○路○段一五五之十六號二０三號房查獲，對之採尿送驗
    後呈嗎啡及甲基安非他命陽性反應；再於九十一年十二月三日下午三時許，行經
    台東縣達仁鄉森永派出所前時，經警發現其係未依規定接受尿液檢驗之脫驗毒品
    人口，對之採尿送驗後亦呈嗎啡與甲基安非他命陽性反應。
三、案經新竹縣警察局竹北分局報告臺灣新竹地方法院檢察署檢察官偵查起訴暨臺灣
    板橋地方法院檢察署檢察官移送併案審理。
    理  由
一、本件被告乙○○違反毒品危害防制條例案件，非死刑、無期徒刑或最輕本刑為三
    年以上有期徒刑之罪，亦非高等法院管轄之第一審案件，且被告於本院準備程序
    中就被訴事實為有罪之陳述，經本院合議庭認合於新修正刑事訴訟法第二百七十
    三條之一之規定，裁定進行簡式審判程序，合先敘明之。
二、訊據被告乙○○對於右揭事實，除本案第二次施用毒品海洛因之時間供稱係九十
    一年十二月一日晚上十時許，而非事實欄二所載之九十一年十二月三日下午三時
    十五分許回溯前二十六小時內之某時外，其餘均於本院審理時坦承不諱。經查：
（一）被告於九十一年八月二十九日上午十時許，經警查獲後所採之尿液（檢體編號
      ：一七五號），經送初驗、複驗，皆呈嗎啡及甲基安非他命陽性反應，有真實
      姓名代號對照表、新竹縣衛生局九十一年九月十三日出具之竹縣衛六字第九一
      ０三三四號尿液檢驗單、國防部憲兵司令部刑事鑑識中心九十一年十二月六日
      出具之（九一）綱得字第一六四八四號鑑驗通知書各一份在卷可按（見臺灣新
      竹地方法院九十一年度毒偵字第一０九二號卷第三八、三九、四七頁）。又被
      告於九十一年十二月三日下午三時十五分許，經警查獲後所採之尿液（檢體編
      號：ＲＮ－00000000000號），經送驗後亦呈嗎啡及甲基安非他命
      陽性反應，有列管毒品人口尿液檢體採集送驗紀錄表、慈濟大學濫用藥物檢驗
      中心檢驗總表各一份存卷足憑（附於台東縣警察局大武分局刑案偵查卷內）。
（二）依行政院衛生署藥物食品檢驗局（八一）藥檢壹字第八一一四八八五號函稱，
      尿液中呈嗎啡（即海洛因之人體代謝物）陽性反應，推算吸食時間距採集時間
      ，其平均可檢出時限約為二十六小時；次按甲基安非他命經口服投與後約百分
      之七十於二十四小時內自尿液中排出，約百分之九十於九十六小時內自尿液中
      排出，甲基安非他命之檢出與其投與方式、投與量、個人體質、採尿時間及檢
      測儀器之精密度等諸多因素有關，惟依上述資料推斷，最長可能不會超過四日
      ，亦為卷附行政院衛生署藥物食品檢驗局八十一年二月八日（八一）藥檢壹字
      第００一一五六號所函示。揆之前述說明，並與被告上開自白施用毒品之時間
      、二度經警採尿檢驗之時點比對，足徵被告坦認於九十一年八月二十八日中午
      十二時許施用海洛因及安非他命各乙次、九十一年十二月一日晚上十時許復施
      用安非他命乙次等情，確與尿液檢驗時限之客觀醫學數據相符，而堪採信；然
      亦如前述，被告於九十一年十二月三日下午三時十五分許所採之尿液，送驗後
      確呈嗎啡陽性反應，是其於此一採尿時點回溯二十六小時內之某時，在某不詳
      地點施用海洛因乙次之犯行，同堪認定。至被告雖另供述於九十一年十二月一
      日晚上十時許曾經施用海洛因乙次，但其自白施用海洛因之時點距採尿時已逾
      二十六小時，自非上開慈濟大學濫用藥物檢驗中心檢驗總表所得檢出，是此部
      份除被告自白外，別無其他積極證據可資證明，尚不得僅憑被告之自白遽為不
      利之認定，附此敘明。
（三）本案被告連續施用第一級毒品、連續施用第二級毒品之時間，第一次與第二次
      各分別相距三月餘，另依卷附臺灣高等法院被告全國前案紀錄表所示，被告從
      九十一年八月二十九日起至九十一年十一月二十八日止，曾因他案入監執行，
      經本院詢以何以甫出獄便再施用毒品，被告陳稱：這段服刑期間很短，只有三
      個月，其主觀上根本不想戒除毒癮，總是思考著三個月後便可以出去，又可以
      再碰到毒品，因此在出獄後二天旋即開始施用毒品（見本院九十三年四月六日
      簡式審判筆錄）。綜合上情，被告前後施用第一級毒品、第二級毒品之時間相
      距尚稱短暫，僅三月餘，且被告主觀上本有連續施用之意思，是其前後施用第
      一級毒品、第二級毒品之行為，均係基於概括犯意而為，均足堪認定。
三、第查，被告前有如事實欄一所載之施用毒品紀錄，經強制戒治期滿後，曾由臺灣
    板橋地方法院檢察署檢察官於九十年十一月四日以九十年度戒毒偵字第六五九號
    為不起訴處分確定，有不起訴處分書、臺灣新竹地方法院檢察署刑案資料查註紀
    錄表、台灣高等法院被告全國前案紀錄表各一份在卷可考。是本案被告屬於前揭
    不起訴處分確定後五年內所犯，其犯行堪以認定，均應依法論罪科刑。
四、毒品危害防制條例雖於被告行為後之九十二年七月九日修正公布全文三十六條，
    並於九十三年一月九日起施行，但原條例第十條第一項、第二項之條號、項次、
    文字、刑度均無改變，且修正前之規定（包含觀察、勒戒、強制戒治等保安處分
    程序及本件二犯該條例第十條之罪），並未較修正後之規定有利於被告，爰依修
    正後之違反毒品危害防制條例第三十五條第一項第三款之規定，適用修正後之規
    定。按海洛因、安非他命分別為毒品危害防制條例第二條第二項第一款、第二款
    規定之第一級、第二級毒品。被告乙○○非法施用海洛因及安非他命，核其所為
    係犯毒品危害防制條例第十條第一項、第二項之非法施用第一級毒品罪及第二級
    毒品罪。被告因施用毒品前後而持有毒品之低度行為，應為施用毒品之高度行為
    所吸收，不另論罪。被告所為多次施用第一級、第二級毒品行為，時間緊接，犯
    罪構成要件相同，顯均係出於概括之犯意為之，皆應依連續犯之規定論以一罪，
    並均依法加重其刑。被告所犯之連續施用第一級毒品罪及連續施用第二級毒品罪
    ，犯意各別，罪名不同，應予分論併罰。公訴人雖僅就被告於九十一年八月二十
    八施用第一級毒品、第二級毒品犯行起訴，然併案部分與起訴部分有連續犯之裁
判上一罪關係，自為起訴效力所及，本院應一併審酌。公訴人雖認被告前因幫助
    施用毒品案件，經臺灣高等法院八十九年度上訴字第一四八六號刑事判決判處有
    期徒刑三月確定，於九十年十二月十六日執行完畢，本案應論以累犯云云，惟查
    被告另犯詐欺罪，經臺灣板橋地方法院九十年度少連訴緝字第一號刑事判決判處
    有期徒刑四月確定，依臺灣板橋地方院九十一年度聲字第一二００號刑事裁定與
    前述有期徒刑三月合併定應執行刑後，定有期徒刑六月，被告迄九十一年十一月
    二十八日始執行完畢，業經本院調閱臺灣板橋地方法院檢察署九十一年度執更字
    第一三九五號更定執行刑案卷全卷查核無訛，是被告為本案連續犯行之初始，尚
    非受有期徒刑執行完畢後五年內所犯，與刑法第四十七條累犯之構成要件並不相
    合，併敘明之。公訴人建請就被告上開連續施用第一級毒品、連續施用第二級毒
    品之犯行，分別判處有期徒刑十月、六月，本院審酌海洛因、安非他命均屬毒品
    ，皆危害施用者之神經中樞，使施用者產生幻聽及幻想之症狀，對施用者之健康
    產生不良之影響，同時因幻聽及幻想結果亦可能使施用者對周遭之人施暴，對公
    共秩序產生危害，且被告前已有施用毒品紀錄，經送強制戒治猶不能自制而再度
    施用毒品，難認已有悔意，惟念及被告於本院審理時尚能坦承全部犯行，且兼衡
    公訴人係以被告為累犯而求刑之前提等一切情狀，分別量處如主文所示之刑，併
    定其應執行之刑。
五、被告於九十一年八月二十八日下午三時許經警查獲時，查獲地點雖扣得第一級毒
    品海洛因、第二級毒品安非他命、注射針筒、吸食器、玻璃球、分裝匙等物（即
    九十一年度白保管字第二四二號、九十一年度安保管字第三八０號、九十一年度
    保管字第第一五八六號等扣押物品清單所示），然與被告同時查獲者尚有案外人
    丙○○，前述扣案物或因屬於違禁物、或因案外人丙○○坦承為其所有且供其施
    用毒品之用，均已由本院受理案外人丙○○施用毒品案件之九十二年度訴字第九
    六號刑事判決諭知沒收銷燬或沒收，且經臺灣高等法院九十二年度上訴字第九六
    六號駁回上訴確定，並經臺灣新竹地方院檢察署以九十三年度執更字第一九一號
    執行在案，此有案外人丙○○之臺灣高等法院被告全國前案紀錄表在卷可查，職
    是，縱令被告供稱前述扣案物為其所有並供其施用毒品之用，本院已無從再為沒
    收銷燬或沒收之諭知，亦併此敘明。
據上論斷，應依刑事訴訟法第二百七十三條之一第一項、第二百九十九條第一項前段
，修正後毒品危害防制條例第三十五條第一項第三款、第十條第一項、第十條第二項
，刑法第十一條前段、第五十六條、第五十一條第五款，判決如主文。
本案經檢察官甲○○到庭執行職務。
中      華      民      國    九十三    年      四      月    二十三    日
                                    臺灣新竹地方法院刑事第五庭
                                        法  官  李珮瑜
右正本證明與原本無異。
如不服本判決，應於判決送達後十日內向本院提出上訴狀（應附繕本），上訴於臺灣
高等法院。
                                        書記官  龔紀亞
中      華      民      國    九十三    年      四      月    二十三    日
附錄本案論罪科刑法條全文
九十三年一月九日起施行之毒品危害防制條例第十條：
施用第一級毒品者，處六月以上五年以下有期徒刑。
施用第二級毒品者，處三年以下有期徒刑。
